【裁判字號】    95,財管,39
【裁判日期】    950602
【裁判案由】    指定遺產管理人
【裁判全文】
臺灣士林地方法院民事裁定              95年度財管字第39號
聲  請  人  臺北市政府
法定代理人  甲○○
被繼承人    乙○○（死亡）
                      生前住台北市○○區○○路3段301巷28
上列聲請人聲請指定被繼承人乙○○遺產管理人事件，本院裁定
如下：
    主      文
選任財政部國有財產局臺灣北區辦事處為被繼承人乙○○之遺產
管理人。
准對被繼承人乙○○（男，民國27年6 月12日出生，身分證統一
編號：Ｚ000000000號，生前籍設臺北市○○區○○路3 段301 巷
28 弄48 號2 樓，民國93年7 月4 日死亡）之大陸地區以外繼承
人為承認繼承之公示催告。
被繼承人乙○○之大陸地區以外繼承人，應自前項公示催告最後
登載新聞紙之日起，壹年內承認繼承，上述期限屆滿，無繼承人
承認繼承時，被繼承人乙○○之遺產，於清償債權並交付遺贈物
後，如有賸餘即歸屬國庫。
    理      由
一、按繼承開始時，繼承人有無不明，而無親屬會議或親屬會議
    未於1 個月內選定遺產管理人者，利害關係人得聲請法院選
    任遺產管理人，並由法院依公示催告程序，定6 個月以上之
    期限，公告繼承人，命其於期限內承認繼承，民法第1177條
    、第1178條第1 項、第2 項規定甚明。
二、本件聲請意旨略以：被繼承人乙○○欠繳民國93、94年地價
    稅及房屋稅，合計共31,155元，今已逾滯納期間，未據繳納
    ，然被繼承人已於93年7 月4 日死亡，其遺有臺北市○○區
    ○○段3 小段0000-0000 地號土地、大度路3 段301 巷28弄
    48號2 樓房屋，而被繼承人之繼承人均已死亡或拋棄繼承，
    亦無親屬會議選定遺產管理人，為保障稅捐之徵收，爰依非
    訟事件法第149 條之規定，聲請鈞院指定遺產被繼承人之遺
    產管理人等語，並提出被繼承人乙○○地價稅及房屋稅欠稅
    查詢清單、戶籍謄本、臺北市○○區○○段3小段0000-0000
     地號土地登記謄本、臺北市○○區○○里○○路○ 段301
    巷28弄48號2 樓建物登記謄本、鈞院家事法庭93年度繼字第
    435 、436 、463 號函等影本為證。
三、經查，本件聲請人主張為被繼承人乙○○地價稅與房屋稅之
    稽徵機關，被繼承人乙○○於93年7 月4 日死亡，惟其生前
    尚積欠稅款未繳，雖遺有遺產，然其死亡後親屬會議未召開
    選出遺產管理人，且繼承人均已拋棄繼承等情，已據提出地
    價稅及房屋稅欠稅查詢清單、戶籍謄本、臺北市○○區○○
    段三小段0000-0000 地號土地登記謄本、臺北市○○區○○
    里○○路○ 段301 巷28弄48號2 樓建物登記謄本等件為證，
    ，則本件聲請人對於被繼承人之遺產顯有利害關係，其聲請
    指定遺產管理人，即屬有據。又被繼承人乙○○死亡後，未
    據召開親屬會議選定遺產管理人，且全部繼承人均已拋棄繼
    等情，亦據提出本院家事法庭93年度繼字第435 、436 、46
    3 號函為證，並經本院調取93年度繼字第435 、436 、463
    號拋棄繼承事件案卷核閱無誤，聲請人之主張自堪信為真實
    。本院認國有財產局為管理國家財政之法定機關，具有相當
    之公信力，且被繼承人之遺產經公示催告程序依法處理後所
    餘財產將歸屬國庫，因認以選任財政部國有財產局臺灣北區
    辦事處擔任其遺產管理人為宜，爰裁定如主文第1 項所示，
    併依法為承認繼承之公示催告。
中    華    民    國    95    年    6     月    2     日
                  家事法庭  法  官  李昆霖
以上正本證明與原本無異。
如對本裁定抗告，應於裁定送達後10日內向本院提出抗告狀。
中    華    民    國    95    年    6     月    2     日
                            書記官  李佳穎


司法院資訊處製作；財團法人民間司法改革基金會備份。
